臺灣臺中地方法院刑事判決　　　　　　　　　　　　　九十三年度易字第五七四號
　　公　訴　人　臺灣臺中地方法院檢察署檢察官
　　被　　　告　甲○○
右列被告因侵占案件，經檢察官聲請簡易判決處刑（九十二年度偵字第一六四一一號
），經本院臺中簡易庭認不宜簡易判決處刑，簽移本院刑事庭改依通常程序審理，嗣
經本院合議庭裁定改以簡式程序審理，判決如左：
    主  文
甲○○意圖為自己不法之所有，以不正方法將不正指令輸入電腦，製作財產權之變更
紀錄，而取得他人財產，處有期徒刑貳月。緩刑貳年。
    事  實
一、甲○○與乙○○係夫妻關係，乙○○為設於臺中縣大里市○○街二七巷二號一樓
    「丙○○實業有限公司」（下稱丙○○公司）之負責人。因乙○○另於大陸地區
    投資事業，經常往來兩岸，遂於民國九十二年三月底欲前往大陸時，將其個人於
    萬通商業銀行大里分行（下稱萬通銀行）開立之0000000000000－
    0號帳戶及丙○○公司於華信商業銀行北臺中分行（下稱華信銀行）開立之00
    00000000000－0號帳戶之存摺及印章一併交由甲○○持有藏放，並
    保管前開存摺內之金錢。嗣於九十二年四月二日，劉碧雲將新臺幣（下同）一百
    四十萬元，匯入乙○○前開萬通銀行帳戶內，乙○○遂指示甲○○，將其中一百
    三十萬元，轉匯至丙○○公司前開華信銀行之帳戶，並告知甲○○其中一百二十
    萬元留作丙○○公司支付廠商四、五月份貨款之用，另十萬元可由甲○○提領，
    支付家庭生活費用。詎甲○○依乙○○之指示，於九十二年四月三日，將前開萬
    通銀行乙○○帳戶內之一百三十萬元，以匯款方式，轉匯至華信銀行丙○○公司
    帳戶，並於九十二年四月七日，以電話語音轉帳方式，由前揭華信銀行丙○○公
    司帳戶內，將十萬元匯入華信銀行北臺中分行00000000000000號
    王櫻樺（甲○○原名王櫻樺）帳戶內後，竟意圖為自己不法之所有，於九十二年
    四月八日，將其所保管屬於丙○○公司之金錢，易持有為所有之意思，擅自利用
    電腦電話語音轉帳之方式，輸入轉帳密碼，使華信銀行誤認係丙○○公司欲行轉
    帳行為，遂提供轉帳服務，而該將丙○○公司帳戶內之一百二十萬元匯入甲○○
    上開華信銀行之帳戶內，予以侵占得逞，足生損害於丙○○公司。
二、案經丙○○公司委由陳宏盈律師訴請臺灣臺中地方法院檢察署檢察官偵查後，聲
    請簡易判決處刑。
    理  由
一、右揭事實，業據被告甲○○於偵查及本院審理時均坦承不諱（見偵卷第三二頁背
    面、本院卷第三六、四三、四四頁），核與告訴人公司代表人乙○○及告訴代理
    人陳宏盈所指訴之情節相符，復有乙○○萬通銀行0000000000000
    －0號帳戶存摺影本、丙○○公司華信銀行0000000000000－0號
    帳戶存摺影本等在卷可稽（見發查卷第一二至一四頁），足認被告之自白與事實
    相符。本件事證明確，被告犯行堪以認定。
二、核被告所為，係犯刑法第三百三十五條第一項之侵占罪及刑法第三百三十九條之
    三第一項之利用電腦設備詐欺罪。被告所犯上開二罪，係以一語音轉帳之行為，
    而同時觸犯上開二罪，屬想像競合，應從一重之利用電腦設備詐欺罪處斷。公訴
    人於起訴時，雖未引用刑法第三百三十九條之三第一項之條文，惟公訴人於本院
    審理時，已當庭補正，且此部分既與公訴人起訴有罪之事實，有裁判上一罪之關
    係，本院自得併予審理。爰審酌被告犯罪之動機、目的、手段尚稱平和、犯罪所
    生之危害、已與告訴人達成和解，犯罪後坦承，態度尚稱良好等一切情狀，量處
    如主文所示之刑。末查，被告前未曾受有期徒刑以上刑之宣告，有臺灣臺中地方
    法院檢察署刑案資料查註紀錄表及臺灣高等法院被告全國前案紀錄表在卷可按，
    被告已坦承犯行，深具悔意，其經此教訓，當知警惕戒慎而無再犯之虞，本院綜
    核各情，認其所受上開宣告之刑，以暫不執行為適當，爰併予宣告緩刑二年，以
    啟自新。
三、至乙○○及告訴人丙○○公司於本院審理中具狀撤回告訴乙節（見本院卷第十八
    、二七頁），按告訴乃論之罪，其告訴經撤回者，應諭知不受理之判決，刑事訴
    訟法第三百零三條第三款固定有明文，惟告訴人丙○○公司與被告間，核無告訴
    乃論規定之適用，其具狀撤回告訴，自不具撤回之效力，本院仍應就本案為審理
    。乙○○與被告雖為配偶關係，然本件被告侵占丙○○公司之款項，犯罪之被害
    人係丙○○公司，而非乙○○，依刑事訴訟法第二百三十二條之規定，乙○○並
    無告訴權，是乙○○於偵查中雖以「告訴人」之名義，具狀告訴被告涉犯侵占罪
    ，但究其性質應屬「告發」，而非告訴，亦不生撤回之效力，併此敘明。
據上論斷，應依刑事訴訟法第四百五十二條、第二百七十三條之一第一項、第二百九
十九條第一項前段，刑法第三百三十五條第一項、第三百三十九條之三第一項、第五
十五條、第七十四條第一款，罰金罰鍰提高標準條例第一條前段，判決如主文。
中      華      民      國      九十三      年      五    月      七    日
                                臺灣臺中地方法院刑事第十一庭
                                    法  官  蔡  美  華
右正本證明與原本無異。
如不服本判決，應於判決送達後十日內向本院提出上訴狀，上訴於臺灣高等法院臺中
分院( 須附繕本 )。
                                    書記官
中      華      民      國      九十三      年      五    月      七    日
附錄論罪科刑法條：
中華民國刑法第三百三十九條之三
意圖為自己或第三人不法之所有，以不正方法將虛偽資料或不正指令輸入
電腦或其相關設備，製作財產權之得喪、變更紀錄，而取得他人財產者，
處七年以下有期徒刑。
以前項方法得財產上不法之利益或使第三人得之者，亦同。
刑法第三百三十五條第一項
意圖為自己或第三人不法之所有，而侵占自己持有他人之物者，處五年以下有期徒刑
、拘役或科或併科一千元以下罰金。
